【裁判字號】    98,簡上,805
【裁判日期】    980922
【裁判案由】    賭博
【裁判全文】
臺灣板橋地方法院刑事判決             98年度簡上字第805號
上  訴  人
即  被  告  甲○○
上列上訴人因賭博案件，不服本院於中華民國98年5 月26日以98
年度簡字第3839號所為之第一審判決（聲請簡易判決處刑案號：
98年度速偵字第2145號），提起上訴，本院管轄之第二審合議庭
判決如下：
    主  文
上訴駁回。
    事  實
一、甲○○前因賭博案件，經臺灣板橋地方法院以95年度簡字第
    5200號判處有期徒刑3 月，再經減刑為有期徒刑1 月又15日
    確定，於民國96年9 月21日易科罰金執行完畢。詎猶不知悔
    改，基於聚眾賭博以營利之單一犯意，自98年3 月中旬某日
    起，提供其位於臺北縣土城市○○街373 巷6 號2 樓住處，
    作為公眾得出入之場所，經營俗稱「六合彩」之賭博，因此
    聚集不特定人簽選號碼賭博財物。其賭博方式分為2 組號碼
    （俗稱「2 星」）及3 組號碼（俗稱「3 星」）兩種，賭客
    每簽選一注須繳交賭資新臺幣（下同）80元，再以所簽選之
    號碼核對香港六合彩每星期二、四、六或日所開出之號碼決
    定輸贏，凡對中號碼者，「2 星」可得彩金5,600 元，「3
    星」可得彩金56,000元，若未中獎，所繳之賭資即悉歸甲○
    ○所有。嗣於98年4 月21日18時40分許，在上址為警查獲，
    並扣得甲○○所有、經營六合彩所用之簽單1 張、帳單21張
    、傳真機1 台等物。
二、案經臺北縣政府警察局土城分局移送臺灣板橋地方法院檢察
    署檢察官偵查後聲請以簡易判決處刑。
    理      由
壹、程序方面：
一、按被告之自白，非出於強暴、脅迫、利誘、詐欺、疲勞訊問
    、違法羈押或其他不正之方法，且與事實相符者，得為證據
    ，刑事訴訟法第156條第1項定有明文。
二、有關被告於警詢及偵查中之自白，被告於本院準備程序進行
    中，業已供陳：「…警詢及偵查中製作筆錄時，都沒有遭受
    到刑求逼供。」等語明確，且上開自白有扣案之簽單、帳單
    、傳真機等物可資佐證，足認與事實相符（詳如下述），是
    以被告就其於警詢、偵查中不利於己之陳述，依刑事訴訟法
    第156 條第1 項之規定，有證據能力。
貳、實體方面：
一、訊據被告承認98年4 月21日警方在其臺北縣土城市○○街
    373 巷6 號2 樓住處內，扣得如起訴書所載之記事紙22張及
    傳真機1 台等情不諱，惟矢口否認犯罪，辯稱：22張記事紙
    並非六合彩之簽單或帳單，而係其夫所記載之工地事務，警
    方查緝當時傳真機並未插電，足認伊並未經營六合彩賭博云
    云。經查：
  (一)上揭犯罪事實，業據被告於警詢及偵查中自白：「（是否在
    臺北縣土城市○○街373 巷6 號2 樓經營六合彩賭站？）有
    。」、「（何時開始經營？經營方式？）從98年3 月中旬開
    始，分2 星、3 星。」、「（簽賭方式？）用電話向我下注
    ，簽2 星、3 星每支80元，簽中2 星給5600元、3 星得5600
    0 元。」、「（收到簽單，有無轉給其他人？）沒有。」、
    「（扣案簽單、傳真機、帳單何人所有？…均是從我家中取
    出，是我所有，我不要了。」、「（是否承認賭博罪？）承
    認。」等語明確（見偵查卷第5 頁至第7 頁、第32頁至第33
    頁），並有簽單1 張、帳單21張及傳真機1 台扣案可證。再
    觀諸扣案之簽單、帳單，其上分別載有「彩金」、「包牌」
    、「付彩」、「雙」、「三」、「中」等六合彩簽賭之慣用
    術語，且與被告前揭所述：伊經營六合彩分2 星、3 星兩種
    賭法之情節吻合，足認被告於警詢、偵查中之自白，確與事
    實相符。是以被告自98年3 月中旬起，提供位於臺北縣土城
    市○○街373 巷6 號2 樓之住處，作為公眾得出入之場所，
    並經營俗稱「六合彩」之賭博，因此聚集不特定多數人下注
    簽賭以營利，已甚明確。
  (二)被告雖嗣於本院準備程序、審理時改稱：伊沒有經營六合彩
    ，扣案之記事紙均是伊先生工地上事務之紀錄云云。然被告
    警詢、偵查中之自白，乃在未受強暴、脅迫之情形下，基於
    自由意志所為之陳述，且與卷附其他證據相符，足堪採信乙
    節，業經本院審認如上。而被告係具備通常事理能力之成年
    人，又曾因犯賭博罪，經法院論罪科刑並執行完畢，此有臺
    灣高等法院被告前案紀錄表一份在卷可考，顯然被告對於坦
    承犯罪之法律效果，絕無可能毫無所悉。然被告於本院審理
    時，竟供稱：「（為何在警詢、偵查中都承認經營六合彩？
    ）我在95年有經營六合彩，我是承認95年有經營，我當時很
    緊張，警察跟我說我有罪就承認，警察說反正我先承認，也
    不會有事。」、「（為何在偵查中也承認98年經營六合彩？
    ）當時我很怕，以為95年我被抓的那次判太輕，所以在檢察
    官面前也承認。」云云，明顯悖於常情事理，無從憑信，故
    被告嗣改口否認犯罪，洵屬事後卸責之虛詞，委無可採。至
    於被告是否致力於學生福利之促進，與其是否犯罪毫無關連
    ，被告所提之家長委員會副會長名片及捐款收據等文件，尚
    無從資為有利於被告之認定。
  (三)綜上所述，本案事證明確，被告犯行堪予認定。
二、核被告所為，係犯刑法第266 條第1 項前段之在公眾得出入
    場所賭博罪、同法第268 條之意圖營利供給賭博場所罪及意
    圖營利聚眾賭博罪。被告係基於營利之意圖，提供場所接受
    不特定人士下注簽賭，本質上具有反覆、延續實行之特徵，
    依社會通念，在客觀上符合反覆、延續性之行為觀念，為集
    合犯，應分別論以1 罪。被告以1 行為同時觸犯上開3 罪名
    ，為想像競合犯，應依刑法第55條規定，從較重之意圖營利
    聚眾賭博罪1 罪處斷。再者，被告前因賭博案件，經本院以
    95年度簡字第5200號判處有期徒刑3 月，再減刑為有期徒刑
    1 月又15日確定，於96年9 月21日易科罰金執行完畢之事實
    ，有臺灣高等法院被告前案紀錄表1 份在卷可考，其受有期
    徒刑之執行完畢，5 年內故意再犯本件有期徒刑以上之罪，
    為累犯，應依刑法第47條第1 項規定，加重其刑。
三、原審以被告罪證明確，依刑事訴訟法第449 條第1 項前段、
    第3 項、第454 條第2 項、第450 條第1 項，刑法第266 條
    第1 項前段、第268 條、第55條、第47條第1 項、第41條第
    1 項前段、第38條第1 項第2 款，刑法施行法第1 條之1第1
    項、第2 項前段等規定，並衡酌被告前有賭博前科，仍不知
    悛悔，不思從事正當工作以謀生計，罔視法治而經營六合彩
    賭博，助長投機風氣，影響社會善良風俗，惟經營時間非長
    ，所生危害應非至鉅，兼衡被告之品行、生活狀況、智識程
    度、犯罪之動機、目的、手段、坦承犯行之犯罪後態度等一
    切情狀，量處有期徒刑4 月，如易科罰金，以新臺幣1000元
    折算1 日，並就被告所有供經營六合彩所用之簽單1 張、帳
    單21張及傳真機1 台宣告沒收，其認事用法均無違誤，量刑
    亦屬妥適。被告空言否認犯罪，提起上訴指摘原判決不當，
    為無理由，應予駁回。
據上論斷，應依刑事訴訟法第 455條之1第1項、第3項、第368條
，判決如主文。
本案由檢察官乙○○聲請以簡易判決處刑，經檢察官賴建如到庭
執行職務。
中    華    民    國    98    年    9     月    22    日
                  刑事第四庭  審判長法  官  樊季康
                                    法  官  徐子涵
                                    法  官  劉元斐
上列正本證明與原本無異。
不得上訴。
                                    書記官  張懿端
中    華    民    國    98    年    9     月    25    日


司法院資訊處製作；財團法人民間司法改革基金會備份。
